【裁判字號】    92,交訴緝,2
【裁判日期】    920910
【裁判案由】    公共危險等
【裁判全文】
臺灣高雄地方法院刑事判決                          九十二年度交訴緝字第二號
    公  訴  人  臺灣高雄地方法院檢察署檢察官
    被      告  丙○○
右列被告因公共危險等案件，經檢察官提起公訴（九十年度偵字第八八四二號），並
經本院裁定由受命法官獨任進行簡式審判程序，本院判決如左：
    主  文
丙○○連續攜帶兇器竊盜，累犯，處有期徒刑壹年。又因過失傷害人，累犯，處有期
徒刑肆月。又駕駛動力交通工具肇事，致人受傷而逃逸，累犯，處有期徒刑拾月。應
執行有期徒刑貳年。
    事  實
一、丙○○前於民國八十四年間，因竊盜及違反麻醉藥品管理條例等案件，經法院判
    處應執行有期徒刑一年確定，復因違反麻醉藥品管理條例案件，經法院判處有期
    徒刑五月確定，並經台灣高雄地方法院以八十六年度聲字第一二七六號裁定其應
    執行有期徒刑一年四月確定，又因竊盜案件，經法院判處有期徒刑八月確定，接
    續執行，於八十七年五月二十二日執行完畢，仍不知悔改。丙○○意圖為自己不
    法之所有，基於竊盜之概括犯意，先於九十年四月二十三日下午一時許，在高雄
    市前鎮區○○○路與廣東三街口附近，持客觀上可供兇器使用之螺絲起子乙支，
    竊取甲○○所有車牌號碼ＡＵ─八○二五號（引擎號碼Ｍ三Ｖ○五九一九號）自
    小客車，得手後供己代步之用。復承上犯意，於九十年四月二十四日上午八時許
    ，在高雄市○○區○○路，持客觀上可供兇器使用之扳手乙支，竊取丁○○所有
    車牌號碼ＶＢ─四一二三號自小客車車牌二面，得手後，改懸掛在前開竊得之自
    小客車上，而將前開車牌號碼ＡＵ─八○二五號車牌二面，隨意丟棄在高雄市小
    港醫院附近草叢內，並將上開螺絲起子及扳手各乙支隨意棄置。嗣於九十年五月
    三日下午三時四十分許，丙○○駕駛上開所竊得改懸掛車牌號碼ＶＢ─四一二三
    號自小客車，行經高雄市○○○路與博愛路口時，因有巡邏警車示意其停車受檢
    ，丙○○恐事發被捕，即加速逃逸；而於逃逸過程中，於同（三）日下午三時四
    十五分許，途經高雄市○○○路七十四號前，本應注意汽車行駛時，駕駛人應注
    意車前狀況，並隨時採取必要之安全措施，而依當時之情形，並無不能注意之情
    事，竟因逃逸驚慌中疏於注意車前動態，適有考領有重型機車駕駛執照之乙○○
    騎乘車牌號碼ＬＹＸ─一○二號機車，行經該處，丙○○見狀煞避不及，致其所
    駕駛自小客車撞擊乙○○騎乘之機車，乙○○人車倒地，因而受有「右側橈骨遠
    端骨折、右膝擦傷及右上唇裂傷」等傷害。丙○○明知駕駛自小客車肇事致人受
    傷，不僅未停車照料傷者，竟基於肇事逃逸之犯意，隨即駕駛該自小客車逃逸，
    直至行經高雄市○○路與菜公路附近時，丙○○因失控撞及路邊停車格內之戊○○所有車牌號碼ＷＯ─八三七一號自小貨車及鐘瑞松所有車牌號碼Ｅ二─三三七
    七號自小客車後，始因車損人傷而停車，而為警當場查獲。
二、案經甲○○、乙○○訴由高雄市政府警察局移請台灣高雄地方法院檢察署檢察官
    偵查起訴。
    理  由
一、本件被告丙○○所犯係死刑、無期徒刑、最輕本刑為三年以上有期徒刑以外之罪
    ，其於準備程序中就被訴事實為有罪之陳述，經法官告知簡式審判程序之旨，並
    聽取公訴人、被告之意見後，認為適宜由受命法官獨任進行簡式審判程序，依刑
    事訴訟法第二百七十三條之一第一項規定，裁定由受命法官獨任進行簡式審判程
    序，合先敘明。
二、右揭事實，迭據被告丙○○於警訊及偵、審時坦承不諱，核與證人即被害人甲○○、丁○○、戊○○、鐘瑞松於警訊、及證人即告訴人乙○○於警訊及本院調查
    時證述之情節大致相符，並證人即員警顏德載於本院調查時證述屬實，且有告訴
    人乙○○診斷證明乙紙、扣押證明筆錄乙紙、贓物認領保管收據二紙、車輛竊盜
    、車牌失竊資料個別查詢報表－查詢車輛認可資料二紙及照片八張等附卷可稽。
    足認被告之自白核與事實相符，堪信為真實。復按駕駛人駕駛汽車應注意車前狀
    況，並隨時採取必要之安全措施，道路交通安全規則第九十四條第三項定有明文
    。被告於右揭時地駕車本應注意上開規定，且依當時情形，又無不能注意之情形
    ，竟疏未注意車前狀況，致其自小客車撞及告訴人乙○○所騎乘機車而肇事，其
    有過失，已甚明顯。而告訴人乙○○確因本件車禍而受有前開傷害，有上開診斷
    證明書乙紙在卷可按，是被告之過失行為與告訴人乙○○之傷害結果間，顯有相
    當因果關係。又被告駕車肇事後，為規避其駕車肇事責任，不僅未停車照料傷者
    ，反隨即駕駛該自小客車逃離現場之事實，亦據被告供承在卷，已如前述。綜上
    所述，本件事證明確，被告上開犯行，均堪認定。
三、按螺絲起子及扳手在客觀上足對人之生命、身體、安全構成威脅，具有危險性，
    俱為兇器，被告分別攜帶螺絲起子及扳手行竊。核被告丙○○所為，係犯刑法第
    三百二十一條第一項第三款之加重竊盜罪、第二百八十四條第一項前段之普通過
    失傷害罪、及第一百八十五條之四之駕車肇事逃逸罪。被告先後二次加重竊盜犯
    行，時間緊接，觸犯構成要件相同之罪名，顯係基於概括犯意反覆為之，應依連
    續犯之規定論以一攜帶兇器加重竊盜罪，並加重其刑。其所犯前開三罪間，犯意
    各別，行為互異，應予分論併罰。被告前因竊盜及違反麻醉藥品管理條例等案件
    ，經法院判處應執行有期徒刑一年確定，復因違反麻醉藥品管理條例案件，經法
    院判處有期徒刑五月確定，並經法院裁定其應執行有期徒刑一年四月確定，又因
    竊盜案件，經法院判處有期徒刑八月確定，接續執行，於八十七年五月二十二日
    執行完畢，有台灣高雄地方法院檢察署刑案資料查註紀錄表及台灣高等法院被告
    全國前案紀錄表可按，其於有期徒刑執行完畢後五年以內再犯有期徒刑以上三罪
    ，為累犯，均依法加重其刑，並就上開加重竊盜犯行依法遞加重其刑。爰審酌被
    告之品行非佳，僅為代步之用，持兇器竊取他人自小客車及車牌，並於為警攔檢
    時，駕車逃逸，因而撞擊告訴人乙○○，就本件車禍發生之過失情節、程度，告
    訴人乙○○所受傷害程度，又因此而撞擊被害人戊○○、鐘瑞松停放在路旁停車
    格之車輛，且肇事後不僅未救護傷者，反駕車逃逸，惡性非輕，事後亦未與告訴
    人甲○○、乙○○、及被害人戊○○、鐘瑞松達成民事和解，及犯後態度等一切
    情狀，分別量處如主文所示之刑，並定其應執行刑，以資懲儆。至供犯罪所用之
    螺絲起手及扳手各乙支，並未扣案，且已為被告所棄置，亦據被告供明在卷，為
    免日後執行困難，爰不另為沒收之諭知，併此敘明。
據上論斷，應依刑事訴訟法第二百七十三條之一第一項、第二百九十九條第一項前段
，刑法第五十六條、第一百八十五條之四、第二百八十四條第一項前段、第三百二十
一條第一項第三款、第四十七條、第五十一條第五款，罰金罰鍰提高標準條例第一條
前段，判決如主文。
本案經檢察官劉昀到庭執行職務。
中      華      民      國        九十二    年      九    月      十    日
                                  臺灣高雄地方法院刑事第十三庭
                    法  官  洪榮家
右正本證明與原本無異。
如不服本判決，應於判決送達後十日內，向本院提出上訴狀。
                                      書記官   陳寰瑛
中      華      民      國        九十二    年      九    月      十    日
附錄本案論罪科刑法條全文：
刑法第一百八十五條之四：
  駕駛動力交通工具肇事，致人死傷而逃逸者，處六月以上五年以下有期徒刑。
刑法第二百八十四條第一項：
  因過失傷害人者，處六月以下有期徒刑、拘役或五百元以下罰金。致重傷者，處一
  年以下有期徒刑、拘役或五百元以下罰金。
刑法第三百二十一條第一項：
  犯竊盜罪而有左列情形之一者，處六月以上五年以下有期徒刑：
  一、於夜間侵入住宅或有人居住之建築物、船艦，或隱匿其內而犯之者。
  二、毀越門扇、牆垣或其他安全設備而犯之者。
  三、攜帶兇器而犯之者。
  四、結夥三人以上而犯之者。
  五、乘火災、水災或其他災害之際而犯之者。
  六、在車站或埠頭而犯之者。


司法院資訊處製作；財團法人民間司法改革基金會備份。
